# 重组义务下支付员工的辞退福利究竟属不属于因或有确认的负债

提问人：EdwardGrieg 时间：2015-05-18 09:44:15
我很困惑，重组义务下支付员工的辞退福利究竟属不属于因或有事项确认的负债？ 在我看来，企业有确定的计划并向外披露的情形下对于支付员工的辞退福利已经不存在什么不确定因素，将来流出企业的经济利益是可以确定的，所以不能将其认为是“预计负债”。
但实际上这就是预计负债（虽然不在预计负债科目中反映） 请大神解释一下 @chenyiwei

回答人：chenyiwei
这个问题属于或有事项和职工薪酬准则规范范围的交叉地带。在满足或有事项准则规定的企业重组义务确认为负债的条件时（见《讲解 2010 》P210～ 211 ），应首先作为一个整体确认预计负债（包括其中可能涉及的辞退福利），后续随着重组计划的实施，各项负债对应义务的金额、时间、支付方式等逐步明确化，到了与员工签订解除劳动合同协议后，将相应的金额从预计负债转入“应付职工薪酬——辞退福利”。